# 关于新金融准则重分类问题，求助！

提问人：kaoguozhukuai 时间：2019-10-26 06:30:11
企业持有三无的上市公司股票，原计入可供出售金融资产， 2019 年 1 月 1日计入以公允价值计量且其变动计入当期损益的金融资产，以当日的公允价作为成本，原其他综合收益转入期初未分配利润，原确认的递延所得税负债不做调整， 2019 年该股票上涨，对其公允价值变动确认了递延所得税资产，请问该递延所得税资产可以抵消重分类前确认的递延所得税负债吗？ 求助各位大神！！！！

回答人：chenyiwei
“2019 年该股票上涨，对其公允价值变动确认了递延所得税资产”？但无论如何，后续的公允价值变动导致的递延所得税资产、负债变动是可以抵减或追加到新准则施行日原有的递延所得税资产/负债余额的。

提问人：kaoguozhukuai 时间：2019-10-27 06:30:11
是股票下降确认了递延所得税资产，不好意思写错了，谢谢陈版。在请教下，在 1 月 1 日分类为交易性金融资产时，其二级科目的成本是按原成本入还是原成本 +公允价值变动后的总额入呢

回答人：chenyiwei
其二级科目的成本是按原成本入。原公允价值变动明细科目的余额列入公允价值变动明细。